【裁判字號】    89,重上更(三),52
【裁判日期】    890418
【裁判案由】    毒品危害防制條例
【裁判全文】
臺灣高等法院刑事判決                     八十九年度重上更（三）字第五二號
    上  訴  人
    即  被  告  甲○○
    選任辯護人  陳德義
右上訴人，因違反毒品危害防制條例案件，不服臺灣桃園地方法院，八十六年度訴字
第一四二八號，中華民國八十六年十二月二十二日第一審判決（起訴案號：臺灣桃園
地方法院檢察署八十六年度偵字第一０九二三、一二六二四號）提起上訴經判決後，
由最高法院第三次發回更審，本院判決如左：
    主      文
原判決關於甲○○非法販賣化學合成麻醉藥品、販賣毒品暨執行刑部分撤銷。
甲○○連續非法販賣化學合成麻醉藥品，累犯，處有期徒刑伍年肆月，扣案如附表編
號二、八所示之物均沒收；又連續販賣毒品，累犯，處無期徒刑，褫奪公權終身，扣
案如附表編號一、七所示之物均沒收銷燬之。應執行無期徒刑，褫奪公權終身，扣案
如附表編號二、八所示之物均沒收，扣案如附表編號一、七所示之物均沒收銷燬之。
   事      實
一、甲○○曾犯偽造文書、贓物、侵占等罪，最近一次犯侵占罪，經本院判處有期徒
    刑七月，於民國八十六年二月二十八日執行完畢，仍不知悔改，竟意圖營利基於
    販賣之概括犯意，以每半兩安非他命新台幣（下同）一萬四千元之代價向綽號「
    阿如」之不詳姓名之成年男子販入安非他命後，除部分供己非法吸用外（非法吸
    用安非他命部分已判刑確定），餘則於八十六年七月底某日二十時許，在桃園市
    ○○路六五八巷一弄五號住處附近及八十六年八月四日在前揭大同汽車教練場附
    近，以安非他命三公克五千元之價格，各非法販賣予乙○○一次。另明知海洛因
    為毒品，亦意圖營利，基於概括犯意，向前揭綽號「阿如」之不詳姓名之成年男
    子以每錢一萬八千元之價格販入海洛因後，將其中部分供己非法施用外，（施用
    毒品部分已判刑確定）餘則分裝成一小包，於八十六年六月、七月間，以呼叫器
    000000000號與丙○○連絡約定交貨地點即桃園市○○街與中山路交叉
    路口之便利商店旁，以每一小包海洛因二千元之價格，連續販賣海洛因予丙○○
    ，約四、五天即販賣一次，計十二次，販賣毒品所得財物計為二萬四千元。嗣八
    十六年八月八日二十一時五十分許，甲○○前往前揭許永年住處，經警於其所有
    之皮包及皮夾內分別查扣如附表編號一至五所示之物及與本案無關之附表編號六
    之二萬四千二百元、帳冊一本；嗣當日二十二時五十分許，經甲○○帶同警員至
    前述大同汽車駕駛訓練班，在甲○○使用之內務櫃內扣得如附表編號七至十二所
    示之物。
二、案經桃園縣警察局大園分局移送台灣桃園地方法院檢察署檢察官偵查起訴。
    理      由
一、訊據上訴人即被告甲○○坦承於右揭時地被警查獲如附表所載之物，雖矢口否認
    有右揭非法販賣安非他命及毒品海洛因之情事，辯稱：丙○○、乙○○指證伊，
    係他們以為被查是伊之關係，才挾怨報復，第一次伊向「阿如」買毒品，乙○○
    載伊去，乙○○出五千元託伊向「阿如」買，伊也分五千元的份給乙○○，二人
    是合資買的，第二次乙○○還委託伊一起去買，因伊忙，伊說伊身上有你先拿去
    用，並非販賣，伊於八十六年六月間尚不認識丙○○，不可能販賣海洛因給丙○○，被查獲之安非他命及毒品海洛因均係供伊自己吸食及施用，並非供販賣之用
    云云，惟查：
(一)、八十六年八月八日二十一時五十分許，警員至同案被告許永年桃園縣桃園市○○路○段六五巷六弄二號三樓住處搜索時，適被告甲○○至該處找同案被告許
      永年，而經警員於其身上之皮包及皮夾內查獲如附表編號一至五所示之物；嗣
      被告甲○○帶同警員至桃園市○○○街五一號大同汽車駕駛訓練班內，於其使
      用之內務櫃內查扣如附表編號七至十二所示之物，此有搜索扣押證明筆錄、扣
      押物品清單附偵查卷可稽。
(二)、證人乙○○於警訊證述其安非他命來源係向綽號叫阿哲之男子購買，他住在桃
      園市○○○街五一號大同汽車教練場當教練，他給我一張名片，上面印有「甲○○」之名，我都是打他呼叫器「Ｚ000000000」或「000000
      000」與他連絡．．，他回電話後，互相約定時間後到教練場門口，或他住
      處（桃園市○○路六五八巷一弄五號）前交易。第一次在八十六年七月底在甲○○住處，向他買五千元（約三公克）；第二次在八十六年八月四日十二時許
      ，至大同汽車教練場向他買五千元，但因當時身上沒錢，他答應讓我欠，所以
      我欠他五千元之購買安非他命費用，我除了向他購買安非他命外，餘無其他債
      務糾紛（詳第一Ｏ九二三號偵查卷第九二至九三頁）；於偵查中供稱：我在八
      十六年七月底至他家附近買三公克五千元，第二次是八十六年八月初至大同汽
      車教練場向他買五千元的安非他命，尚未給錢，所以欠他五千元，打他的呼叫
      器，他會回電與我約定交易地點等語（詳第一Ｏ九二三號第一ＯＯ頁）；嗣於
      原審訊問時供稱：（吸安何處來？）向甲○○拿的，第一次一包是五千元，在
      八十六年七月底，第二次在八十六年八月四日一包五千元，安非他命先給我，
      錢還沒有給他，第一次交貨是在其住處，第二次在大同教練場，是用呼叫器連
      絡的．．．我是透過游進富買的：（見原審卷第七十四頁正面、反面）其後於
      本院上更一審又改稱：是我拿錢給被告託他買，沒有透過游進富（見本院上更
      一卷第四六頁背面），先後所供不一，按案重初供，查證人乙○○於警訊，偵
      查中已明確指稱其係向被告甲○○購買安非他命二次，一小包價格為五千元，
      時間係八十六年七月底及八十六年八月四日，交貨地點為被告甲○○住處附近
      及大同汽車教練場附近，自應以其在警訊、偵查中之供述為可採。該名證人與
      被告甲○○並無仇隙，自無設詞誣陷被告甲○○之必要。況證人乙○○於八十
      六年九月八日十七時二十分許，在其桃園縣大溪鎮永福里十二鄰烏塗窟六八之
      三四號住處，被警員查獲殘餘安非他命之吸食器一個、塑膠袋一個及削尖瓢器
      八支，有扣押物品清單及警訊筆錄可憑，證人乙○○本身有非法吸用安非他命
      之行為，其於自由意志下證述吸用安非他命之來源係向被告甲○○購買，其證
      言應可採信。又被告甲○○被查獲之疑似安非他命結晶藥物，經送鑑定之結果
      ，一係安非他命四小包（驗餘後淨重七．五六公克），有法務部調查局八十六
      年十二月一日陸字第八六Ｏ九九六一一號檢驗通知書、安非他命一大包（驗
      餘後淨重九．五六公克），有法務部調查局八十六年十二月一日陸字第八六
      Ｏ九九六一二號檢驗通知書附原審卷可參（原審卷第六五頁、第六三頁），該
      安非他命驗餘後淨重計一七．一二公克，重量甚多，被告甲○○辯稱全部供己
      吸用云云，實難取信。被告甲○○於警偵訊中均陳述其安非他命係以每半兩一
      萬四千元之價格向綽號阿如不詳姓名之成年男子購買（詳第一Ｏ九二三號偵查
      卷第八頁反面、第五五頁反面），則其除將部分供己非法吸用外，餘則以每三
      公克五千元之價格販賣予乙○○，顯見其自始具自販賣安非他命中獲取不法暴
      利之營利意圖。綜上所述，被告甲○○非法販賣安非他命之犯行洵堪認定。
(三)、同案被告丙○○警訊供述：伊自八十六年六月間起吸食海洛因，其海洛因來源
      係經乙○○介紹，而向綽號「阿林」男子購買，平均約四、五天購買一次，每
      次均買新台幣二千元，一小包，均是打呼叫器「000000000」，待他
      回電後再約時、地進行交易．．每次均是「阿林」親自與我交易．．販賣海洛
      因「阿林」就是甲○○，每次購買均是現金交易等語（詳第一二六二四號偵查
      卷第三頁背面、第四頁）；嗣於偵訊供述：八十六年六、七月間，二千元買一
      小包．．．每次都是我打呼叫器給他，呼叫器號碼000000000，他當
      面交給我等語，係向甲○○拿的等語（同前揭偵查卷第十三頁反面、十四頁）
      ，我們都是約在地檢署出去（正光街）與縱貫路交叉口右側一支公共電話處，
      現在開一家便利商店萊爾富等語（詳第一二六二四號偵查卷第二六頁），丙○○於警偵訊中一致指認被告甲○○之口卡，即係販賣海洛因之販毒者。且丙○○於偵訊中供述係因證人乙○○之介紹而認識被告甲○○，此點亦經證人乙○○證實在卷（詳第一二六二四號偵查卷第二六頁反面），足認同案被告丙○○
      所述，並非無據。丙○○於原審審理時當庭與被告甲○○對質，其仍一致指認
      被告甲○○即係販賣毒品海洛因之人無誤（原審卷第九十九頁正面），其指訴
      不移，被告於原審審理時，初則辯稱不認識丙○○云云（原審卷第四五頁正面
      ）嗣後丙○○當庭指認確係被告出售海洛因給伊時，被告始改辯稱：丙○○出
      資與我一起去買，因他說不出錢來，要伊先去買，後來他拿一小包和我換云
      云（原審卷第九九頁）。被告所辯前後矛盾，且其所辯與丙○○出資一同去買
      ，亦屬卸責之詞，不可採信，其有出售海洛因予丙○○堪以認定。又被告甲○○被查獲時扣得毒品海洛因四小包（淨重五．五五公克，純度四九．八八％，
      純質淨重二．七七公克），有法務部調查局八十六年九月四日陸字第八六二
      三八九九五號鑑定通知書（第一Ｏ九二三號偵查卷第七六頁）、海洛因六小包
      （淨重一九．九Ｏ公克，純度六三．五Ｏ％，純質淨重一二．六四公克），有
      法務部調查局八十六年九月四日陸字第八六二三八九九六號鑑定通知書（第
      一Ｏ九二三號偵查卷第七四頁），足徵被告甲○○所販賣者確係毒品海洛因無
      訛。前述海洛因驗餘後淨重達二五．四五公克，重量甚鉅，分裝成十小包，而
      海洛因之市價昂貴，被告甲○○於警偵訊中均陳述係以一錢（約三．七五公克
      ）一萬八千元之價格向綽號阿如之成年男子即張順利購買（詳第一Ｏ九二三號
      偵查卷第五五頁反面），以此價格計算，該淨重二五．四五公克之海洛因高達
      市價十二萬二千一百五十九元，此與一般單純施用毒品者，僅非法持有一、二
      小包海洛因供己施用之情形顯著不同，被告甲○○辯稱全部海洛因均係供一己
      施用云云，尚難取信。被告甲○○向綽號「阿如」之成年男子販入海洛因後，
      除部分供己施用外，餘自八十六年六、七月間，約四、五日即以分裝後一小包
      二千元之價格，非法販賣海洛因予同案被告丙○○，以五日販賣一次計算，計
      達十二次，被告甲○○此部分販毒所得為二萬四千元，當可認定，其具有自販
      賣毒品中圖謀暴利之營利意圖，至為灼然。
(四)、又被告甲○○抗辯其於八十六年八月二十日被借提時曾受刑求云云，然依卷附
      該次借訊之警訊筆錄觀之（第一Ｏ九二三號偵查卷第四七頁），被告甲○○並
      未承認有非法販賣安非他命或海洛因之行為，且被告甲○○於歷次警、偵訊，
     甚至本院審理時均未曾自白非法販賣安非他命或販賣毒品海洛因，故此部分之
      刑求抗辯，與本案犯罪事實之認定無涉，併予敘明。事證明確，被告非法販賣
      海洛因之犯行，堪予採信。再本案事證已明，且乙○○與丙○○均已供述明確
      ，被告請求本院再傳訊乙○○及丙○○，本院認無再予提訊之必要，併此敘明
      。綜上所述，本件事證明確，被告之犯行，洵堪認定。
二、查安非他命早經行政院衛生署六十九年十二月八日衛署藥字第三Ｏ一一二四號公
    告禁止輸入、製造、販賣，嗣該署於七十九年十月九日以衛署藥字第九Ｏ四一四
    二號公告，復將安非他命列為化學合成類麻醉藥品管理，不得非法持有、吸用、
    販賣，並自同年十月十一日起生效。被告甲○○非法販賣安非他命予乙○○之行
    為，行為時核犯麻醉藥品管理條例第十三條之一第二項第一款之非法販賣化學合
    成麻醉藥品罪。又海洛因係肅清煙毒條例第二條所稱之毒品，被告甲○○販賣海
    洛因之行為，所為時核犯肅清煙毒條例第五條第一項之販賣毒品罪，被告先後非
    法多次販賣安非他命及先後多次販賣海洛因之行為，均時間緊接，犯罪構成要件
    各相同，顯均係基於概括犯意為之，應分別依連續犯之規定各以一罪論並加重其
    刑（被告販賣毒品海洛因部分，其法定本刑為死刑、無期徒刑依法不得加重。）
    被告非法持有安非他命及毒品之犯行應為販賣之行為所吸收，不另論罪。再查，
    被告犯罪後，麻醉藥品管理條例、肅清煙毒條例業於八十七年五月二日公布修正
    為毒品危害防制條例，經比較新舊法，以麻醉藥品管理條例及肅清煙毒條例之前
    開規定有利於被告，自應適用有利於被告之舊法，附此敘明。被告甲○○所犯前
    揭二罪間，犯意各別，罪名不一，應分論併罰。被告有如事實欄所示之前案犯罪
    科刑及執行紀錄，有本院被告全國前案紀錄表在卷可參（本院更二審卷第九頁）
    ，其經有期徒刑之執行完畢後，五年內再犯有期徒刑以上之本案，均應論以累犯
    ，依法遞加重其刑（其中販賣海洛因之行為，其法定本刑為死刑、無期徒刑，依
    法不得加重）。又被告雖辯稱：於被查獲後供出毒品海洛因及麻醉藥品安非他命
    均係向綽號「阿如」之張順利購得，並曾引導警員洪明發至新莊追查，張順利依
    約出現，惟警員未能即時將之逮捕，嗣警方未繼續追查，伊乃於本院更一審審理
    時具狀向台灣板橋地方法院檢察署告發張順利販賣毒品及安非他命云云，並有該
    署八十八年一月二十五日函在卷可參（本院更一卷第八九頁），惟查被告告發張
    順利販賣毒品及安非他命一案，業經台灣板橋地方法院檢察署檢察官以張順利否
    認有販賣安非他命及毒品，而告發人即被告甲○○於偵查中供稱對到庭之張順利
    並無印象，又查無張順利涉有告訴人指陳犯行，而於八十八年五月三十一日以八
    十八年度偵字第九四六二號對張順利處分不起訴確定，有上開檢察署檢察官不起
    訴處分書在卷可稽（本院更二審卷第五十五頁）被告於該案經處分不起訴確定後
    ，雖又再向臺灣板橋地方法院檢察署告發張順利販賣毒品及安非他命一案，經本
    院以電話查詢結果，該案業經該檢察署檢察官於八十九年二月二十五日以八十八
    年度偵字第二四三三七號處分不起訴確定，亦經本院書記官葉倫楨在被告八十九
    年三月三十一日所具刑事聲請調查證據狀註明在卷，並有該案檢察官不起訴處分
    書附本審卷可稽，足見被告所辯其於被查獲後曾供出向張順利購買安非他命及毒
    品，因而破獲張順利販毒之犯行並非事實，自不能依肅清煙毒條例第十一條及麻
    醉藥品管理條例第十三條之三之規定，減輕其刑。
三、原審據以論科，固非無見，惟查，按非法販賣化學合成麻醉藥品罪之成立，以行
 為人主觀上有營利之意圖，客觀上有「非法販賣」化學合成麻醉藥品之行為，為
    其構成要件。原判決事實欄僅記載被告「販售」安非他命予乙○○，並未將「非
    法販賣」安非他命之構成要件詳實記載，又被告係以呼叫器000000000
    號與丙○○聯絡販賣海洛因，有同案被告丙○○在警訊中之供述可稽，原判決事
    實欄卻認定被告以呼叫器「000000000」與丙○○聯絡販賣海洛因，又
    查台制一錢之重量相當於公制之三點七五公克，並非二點三四公克。如以每錢海
    洛因價格一萬八千元計算，本件查扣之海洛因淨重二五點四五公克，其總價應為
    十二萬二千一百五十九元，始為正確。乃原判決理由一第(三)點後段，竟於括號內
    記載一錢為約二點三四公克，並謂如以被告所供向綽號「阿如」之男子販入海洛
    因之價格每錢一萬八千元計算，本件查扣之海洛因總價高達十九萬五千七百六十
    九元，均有未合，且被告犯罪後，法律已有修正，原審未及比較新舊法之適用，
    遽對被告論罪科刑，亦有未洽，被告上訴意旨否認犯罪，雖無理由，惟原判決關
    於被告非法販賣化學合成麻醉藥品、販賣毒品部分既有可議，自應由本院將原判
    決此部分及定執行刑部分予以撤銷改判，審酌被告將安非他命及海洛因販售予他
    人，謀取暴利，其販賣毒品所產生之危害，足以殘害國人身體健康，影響社會風
    氣甚鉅，事後否認犯罪，未見悔悟及其他犯罪情節、犯罪後態度等一切情狀，分
    別量處如主文第二項所示之刑，並定應執行無期徒刑，禠奪公權終身，被告所有
    被查扣之物，如附表編號二、八所示係違禁物，應依刑法第三十八條第一項第一
    款宣告沒收；編號一、七所示之物係毒品海洛因，應依肅清煙毒條例第十二條前
    段諭知沒收銷毀之。扣案附表編號六中所示之二萬四千二百元，其中一萬七千四
    百八十元係被告被查獲當天即八十六年八月八日在大同汽車駕訓班所領之薪資，
    業據被告供明，證人即上開駕訓班主任黃崇修亦結證稱：被告至上開駕訓班當教
    練，每月薪水一萬七千四百八十元，且於八十六年八月八日發薪等語（本院更二
    審卷第六十五頁），並有被告提出之大同汽車駕訓班教職員工薪資表影本在卷可
    稽（本院更二審卷第三十五頁），是上開二萬四千二百元中之一萬七千四百八十
    元係被告之薪資，並非販賣毒品所得之物，至其餘之六千七百二十元，被告亦未
    曾承認係販賣毒品海洛因所得，亦無證據足資證明係被告販賣毒品海洛因所得，
    自不宜宣告沒收，又被告甲○○所使用之000000000號呼叫器一個，並
    未扣案，雖係被告供非法販賣海洛因所使用之物，不能證明係被告所有，附表編
    號六中所示之帳冊一本，則乏證據證明與本案有關，均不宜宣告沒收。
四、公訴意旨另以：被告甲○○意圖牟利，基於概括犯意自八十五年七月間起至八十
    六年八月上旬止，在桃園縣桃園市○○路六五八巷一弄五號住處附近或大同汽車
    駕駛訓練班附近，以安非他命一小包一千元或二千元價格，販售予丁○○前後約
    十次等情。惟查證人丁○○固然於警、偵訊及原審審理時均一致陳述：自八十五
    年七月間即向被告甲○○購買，前後約有十次，每次購買金額為一千元至二千元
    不等，起初其打電話至被告甲○○家中詢問有無〞糖果〞（安非他命暗語），被
    告甲○○說有，其即至他家中購買，後被告甲○○至大同汽車教練場上班，即直
    接至大同汽車教練場找被告甲○○購買安非他命等語（詳第一Ｏ九二三號偵查卷
    第一Ｏ三、一Ｏ七頁），然被告甲○○前於八十五年間因犯侵占案件，經法院判
    處有期徒刑七月，於八十五年六月十日確定，嗣於八十五年八月五日送監執行，
    迄八十六年三月四日期滿，此有台灣高等法院檢察署刑案紀錄簡覆表在卷可憑，
    應可採信，被告甲○○在監執行期間，自無販賣安非他命予丁○○之可能，故證
    人丁○○所述被告甲○○自八十五年七月間起至八十六年八月上旬販賣安非他命
    前後約十次等，即有明顯之瑕疵存在。僅以證人丁○○有瑕疵之指訴，尚難據此
    認被告甲○○此部分之犯行。而公訴人認此部分與被告甲○○前述非法販賣安非
    他命予乙○○之犯行間具連續犯關係，為裁判上一罪，故不另為無罪之諭知，併
    予敘明。
據上論斷，應依刑事訴訟法第三百六十九條第一項前段、第三百六十四條、第二百九
十九條第一項前段，肅清煙毒條例第五條第一項、第十二條前段，麻醉藥品管理條例
第十三條之一第二項第一款，刑法第二條第一項但書、第十一條前段、第五十六條、
第四十七條、第三十七條第一項、第五十一條第四款、第三十八條第一項第一款，判
決如主文。
本案經檢察官鄭龍照到庭執行職務。
中     華     民     國    八十九   年      四        月      十八      日
                             臺灣高等法院刑事第十庭
                                 審判長法  官  蔡  長  溪
                                       法  官  溫  耀  源
                                       法  官  楊  貴  志
右正本證明與原本無異。
如不服本判決應於收受送達後十日內向本院提出上訴書狀，其未敘述上訴之理由者並
得於提起上訴後十日內向本院補提理由書（均須按他造當事人之人數附繕本）。
                                       書記官  沈  秀  容
中     華     民     國    八十九   年      四        月      二十      日
附錄：本案論罪科刑法條全文
肅清煙毒條例第五條第一項：
販賣、運輸、製造毒品、鴉片或麻煙者，處死刑或無期徒刑。
麻醉藥品管理條例第十三條之一第二項第一款：
違反前條之規定，其屬於第二條第四款之麻醉藥品者，依左列規定處罰：
一、非法輸入、製造、運輸、販賣者，處五年以上有期徒刑，得併科五萬元以下罰金
    。
附表：被告甲○○被查獲之物品
┌──┬──────────┬─────────┬─────┬─────┐
│編號│物    品    名    稱│被  查  獲  地  點│性      質│沒收或沒收│
│    │                    │                  │          │銷燬      │
├──┼──────────┼─────────┼─────┼─────┤
│ 1. │毒品海洛因四小包（驗│八十六年八月八日二│毒品（販毒│沒收銷燬  │
│    │餘後淨重五．五公克）│十一時五十分許在桃│）        │          │
├──┼──────────┤園市○○路○段六五├─────┼─────┤
│ 2. │安非他命四小包（驗餘│巷六弄二號三樓同案│違禁物（販│          │
│    │後淨重七．五六公克）│被告許永年住處內，│安）      │          │
├──┼──────────┤在被告甲○○之皮包├─────┤沒收      │
│ 3. │分裝袋九個          │及皮夾內被查扣之物│供施用毒品│          │
├──┼──────────┤。                │海洛因犯罪│          │
│ 4. │削尖瓢器二支        │                  │所使用之物│          │
├──┼──────────┤                  ├─────┼─────┤
│ 5. │自製海洛因香菸紙筒一│                  │毒品（供己│沒收銷燬  │
│    │支                  │                  │施用）    │          │
├──┼──────────┤                  ├─────┴─────┤
│ 6. │新台幣二萬四千二百元│                  │乏證據證明與本案犯罪有│
│    │、帳冊一本          │                  │關，故不予宣告沒收    │
├──┼──────────┼─────────┼─────┬─────┤
│ 7. │毒品海洛因六小包（驗│八十六年八月八日二│毒品（販毒│沒收銷燬  │
│    │餘後淨重一九．九０公│十二時五十分許在桃│）        │          │
│    │克）                │園市○○○街五一號│          │          │
├──┼──────────┤大同汽車駕駛訓練班├─────┼─────┤
│ 8. │安非他命一大包（驗餘│內，被告甲○○所使│違禁物（販│          │
│    │後淨重九．五六公克）│用之內務櫃內被查扣│安）      │          │
├──┼──────────┤之物。            ├─────┤          │
│ 9. │分裝袋一百一十個    │                  │供施用海洛│          │
│    │                    │                  │因犯罪所使│          │
│    │                    │                  │用之物    │          │
├──┼──────────┤                  ├─────┤沒收      │
│ 10. │吸食器一組          │                  │供吸食安非│          │
│    │                    │                  │他命犯罪所│          │
│    │                    │                  │用之物    │          │
├──┼──────────┤                  ├─────┤          │
│ 11. │削尖瓢器二支        │                  │供施用毒品│          │
│    │                    │                  │海洛因犯罪│          │
│    │                    │                  │所使用之物│          │
├──┼──────────┤                  ├─────┼─────┤
│ 12. │自製海洛因香菸紙筒五│                  │毒品（供己│沒收銷燬  │
│    │支                  │                  │施用）    │          │
└──┴──────────┴─────────┴─────┴─────┘


司法院資訊處製作；財團法人民間司法改革基金會備份。
